【裁判字號】    88,簡上,362
【裁判日期】    890125
【裁判案由】    給付電話費
【裁判全文】
臺灣板橋地方法院民事判決  八十八年度簡上字第三六二號
    上  訴  人  甲○○
    被上訴人    中華電信股份有限公司台灣北區電信分公司
                          設台北市○○路○段四二號
    法定代理人  乙○○    住同.
    訴訟代理人  丙○○    住同.
右當事人間請求給付電話費事件，上訴人對於中華民國八十八年九月十日本院板橋簡
易庭八十八年度板簡字第一七七四號第一審判決提起上訴，本院判決如左：
    主      文
原判決廢棄。
被上訴人在第一審簡易之訴駁回。
第一、二審訴訟費用由被上訴人負擔。
    事      實
甲、上訴人方面：
  一、聲明：求為判決如主文所示。
  二、陳述：
      伊未向被上訴人租用0000－000000及0000－000000號行
      動電話，被上訴人於原審所提出之上開門號行動電話業務（租用／異動）申請
      書非由其填寫簽章，其亦未委託他人代為申請。此事恐係因其前於民國八十六
      年九月間曾遺失身分證，遭他人持證冒名申請上開行動電話，惟其既非租用人
      ，被上訴人自不得對之請求給付電話費，原審認上訴人租用被上訴人之上開門
      號行動電話事實顯有誤認，爰上訴求為廢棄改判。
  三、證據：提出上訴人八十六年九月五日補發之身分證原本為證（當場核閱後已發
            還上訴人）。
乙、被上訴人方面：
  一、聲明：求為判決駁回上訴。
  二、陳述：除與原判決記載相同者，茲引用外，補稱：
            上訴人身分證雖為補發，惟其補發之原因不明，不能證明確實遺失身分
            證。
  三、證據：除援用第一審之立證方法外，另聲請訊問上開行動電話之申請代理人黃
            旨延為證。
    理      由
甲、兩造爭執要旨：
    被上訴人於原審主張上訴人向其租用上開行動電話，惟自八十七年五月起至同年
    六月止，共積欠電話費新台幣二十二萬六千六百九十六元迄未清償，爰依兩造間
    之租用契約請求上訴人付款云云，並提出行動電話業務（租用／異動）申請書二
    份為證。上訴人則以伊未向被上訴人租用上開行動電話，被上訴人所提出之行動
    電話業務（租用／異動）申請書非由其填寫簽章，其亦未委託他人代為申請，此
    事恐係因其曾遺失身分證，遭他人持證冒名申請上開行動電話所致，原審認上訴
    人租用被上訴人之上開門號行動電話事實顯有誤認，爰上訴求為廢棄改判等語為
    辯。是本件兩造爭執要旨，即在於上訴人是否為上開行動電話之租用人。
乙、得心證之理由：
  一、按當事人主張有利於己之事實者，就其事實有舉證之責任，民事訴訟法第二百
      七十七條定有明文。本件上訴人既否認曾向被上訴人申請租用上開行動電話，
      ，依舉證責任分配法則，自應由被上訴人就兩造間存有租用上開行動電話契約
      之積極有利於己之事實，負舉證之責。
  二、被上訴人於原審提出之行動電話業務（租用／異動）申請書二份，固記載用戶
      名稱為上訴人之名義，並蓋有上訴人名義之印文，惟上訴人既否認該私文書填
      載、簽章之真正，並否認授權他人代為申請之事實，則主張契約為真實之被上
      訴人，自應負舉證之責。經查，被上訴人雖聲請訊問上開行動電話之申請代理
      人黃旨延為證，惟本院依其戶籍登記處所通知到場，未能合法寄達，無以訊明
      ，有戶籍謄本、送達回證附卷可稽。此外，被上訴人未能另行舉證證明上開行
      動電話契約之真正，所述上訴人租用之事實，難認為真實。
  三、反觀上訴人所陳其曾遺失身分證，恐遭他人持證冒名申請上開行動電話一情，
      經本院審酌上訴人到場提出之身分證，確實載有八十六年九月五日補發之註記
      。再參酌上訴人之戶籍謄本（原審卷第十五頁）於動態記事一欄，載明上訴人
      原住台北縣板橋市○○路二六九巷九四弄十七之三號，於八十六年十月九日住
      址變更登記為同市○○路○段九一號三樓之住址變更事實，然依被上訴人提出
      之行動電話業務（租用／異動）申請書二份記載申請日期為八十七年三月二十
      一日，已為上訴人變更戶籍地後之日期，何以申請書所載上訴人之設籍地址仍
      為台北縣板橋市○○路二六九巷九四弄十七之三號之舊址，故上訴人推測因遺
      失恐遭他人持證冒名申請一事，難謂無稽。至於被上訴人另陳上訴人身分證補
      發之原因不明，不能證明確實遺失云云，本院審酌縱無遺失情事，亦不能證明
      租用契約之真正，被上訴人之主張，即難認為真實。
  四、綜上所述，上訴人抗辯伊未向被上訴人租用上開行動電話，被上訴人所提出之
      行動電話業務（租用／異動）申請書非由其填寫簽章，其亦未委託他人代為申
      請，此事恐係因其曾遺失身分證，遭他人持證冒名申請上開行動電話所致，自
      屬可信。被上訴人主張上訴人向其租用上開行動電話，惟自八十七年五月起至
      同年六月止，共積欠電話費新台幣二十二萬六千六百九十六元迄未清償，不足
      採信。從而，被上訴人本於租用契約請求上訴人給付電話費為無理由，不應准
      許。原審判命上訴人給付新台幣二十二萬六千六百九十六元及遲延利息，自有
      未洽。上訴意旨指摘原判決不當，求予廢棄改判，為有理由，自應由本院將原
      判決予以廢棄改判如主文第二項所示。
據上論結，本件上訴為有理由，依民事訴訟法第四百三十六條之一第三項、第四百五
十條、第七十八條，判決如主文。
中      華      民      國    八十九    年      一      月     二十五   日
~B臺灣板橋地方法院民事第二庭
~B審判長法官  吳慧娟
~B      法官  黃莉雲
~B      法官  陳財旺
右正本證明與原本無異。
本判決不得上訴。
中      華      民      國    八十九    年      一      月     二十五   日
~B書記官  陳玫伶


司法院資訊處製作；財團法人民間司法改革基金會備份。
